# 关于子公司同股不同权的处理

提问人：张掖 318 时间：2023-06-19 14:38:40
上市公司拟并购一家有限责任公司A。A公司原注册资本 400 万元，经评估后净资产 100 万元。上市公司拟注资 900万元，并按照注资后的净资产 1000 万元，按90%行使股东权利。当前情况下，A公司实收资本分别是原股东 400 万元，上市公司 900 万元，与投票分红权比例不一致。该同股不同权的情形，是都会在上市公司并购中造成障碍？以及后续并表时按照何种哪个比例计算少数股东权益？

回答人：chenyiwei
对这种情况，建议由原股东无偿转让部分股权给上市公司，以实现 10 ： 90 的股权比例。需无偿转让的股份数量=（400+900）*90%-900=270万股。